# 请教陈版关于安全生产费的问题

提问人：pencil23 时间：2012-08-09 17:29:19
案例：公司主要从事装修工程。公司从最终业主处直接承接项目或从总承包商处获得分包项目（如建筑工程的总承包商会将装修工程分包给公司），项目实施时采用劳务分包或将工程再次转包的方式执行。 背景：根据财企[2012]16号《企业安全生产费用提取和使用管理办法》，公司主营业务属于建筑安装工程中的装修工程部分，应按规定2%比例计提企业安全生产费用，具体参照《企业安全生产费用提取和使用管理办法》执行。其中存在如下条款列出了总承包商、分包商所对应之规定：建设工程施工企业提取的安全费用列入工程造价，在竞标时，不得删减，列入标外管理。国家对基本建设投资概算另有规定的，从其规定。总包单位应当将安全费用按比例直接支付分包单位并监督使用，分包单位不再重复提取。企业未按本办法提取和使用安全费用的，安全生产监督管理部门、煤矿安全监察机构和行业主管部门会同财政部门责令其限期改正，并依照相关法律法规进行处理、处罚。建设工程施工总承包单位未向分包单位支付必要的安全费用以及承包单位挪用安全费用的，由建设、交通运输、铁路、水利、安全生产监督管理、煤矿安全监察等主管部门依照相关法规、规章进行处理、处罚。 咨询问题：建设工程施工企业以建筑安装工程造价为计提依据，各建设工程类别安全费用标准如下：（二）房屋建筑工程、水利水电工程、电力工程、铁路工程、城市轨道交通工程为2.0%；建设工程施工企业提取的安全费用列入工程造价，在竞标时，不得删减，列入标外管理。国家对基本建设投资概算另有规定的，从其规定。问 1 ：由于安全费用的计提比例与实际发生时的比例存在差异，上述条文中所规定将安全费用列入工程造价，是指公司已恰当考虑实际可能发生的安全费用并将其列入了工程造价？还是指公司需按照上述规定之比例计算安全费用并列入工程造价？如属前者，是否表明公司按规定所计提之比例无需与实际可能发生金额一致？ 2 、总包单位应当将安全费用按比例直接支付分包单位并监督使用，分包单位不再重复提取。问 2 ：如何界定文件中提到的总包单位？公司目前的业务存在两种情况，其一为从项目总承包商处获取装修工程部分业务，在承接项目后公司会将劳务部分再转包；其二为业主直接与公司签订装修业务，再将劳务部分进行转包。在上述两种合同业务中，如何界定公司是否为总包单位并按照规定提取安全费用。 问 3 ：在公司被认定为分包公司的情况下，按照管理办法中描述总包单位应将安全费直接支付予分包单位，由于总包公司不会再支付合同以外价款，能否将原本签订的合同价款视作两部分：工程款项+安全生产费用=原合同总价款，并据此视作分包公司已收到该笔安全费用？若公司被认定为总包公司，则是否亦能按照上述处理办法解释？ 问 4 ：
总包单位应当将安全费用按比例直接支付分包单位并监督使用，这里所提及之支付给分包单位的安全费用，是指按《企业安全生产费用提取和使用管理办法》规定之比例，还是指分包单位实际发生的安全成本？

回答人：chenyiwei
回复 pencil23 的帖子
个人理解：
1 、指公司需按照上述规定之比例计算安全费用并列入工程造价。但如果实际发生的安全生产方面支出多于按该规定比例计提的金额，则应据实追加并列入工程成本。 2 、总包单位的界定应根据《建筑法》相关规定，即《建筑法》规定的总承包。 4 、支付给分包单位的安全费用，应按该办法规定的比例拨付，如不足则应据实追加。根据《建筑法》第四十五条规定：“施工现场安全由建筑施工企业负责。实行施工总承包的，由总承包单位负责。分包单位向总承包单位负责，服从总承包单位对施工现场的安全生产管理”。
请有这方面实务经验的网友协助、补充及指正，谢谢！

提问人：hcl1986 时间：2012-09-04 20:17:46
某煤矿企业有露天原煤 5000 吨， 2009 年 1 月 8 日，经有关部门批准，购入一批用于完善和改造矿井运输的安全防护设备（需要安装），价款为 60000 元。该设备采用年限平均法计提折旧，无残值，预计使用年限为 5 年。 2009 年 1 月 10 日，企业另支付安全生产检查费用 2000 元。（假设安全生产费用按每月 30 元／吨计提，本例不考虑与该业务相关的各项税费） 　　（ 1 ）计提安全生产费用：
借：利润分配--提取专项储备 150000 ; w9 ` l' }9 H5 U 　　　贷：盈余公积--专项储备150000 　　（ 2 ）使用安全生产费用： 　　①购入安全防护设备 $ _2 ?! H, f8 ^" l T) y 　　借：在建工程60000 　　　贷：银行存款　　　　　　　　　　 60000 　　借：固定资产　　　　　　　　　　 60000贷：在建工程　　　　　　　　　　 60000 　　借：制造费用　　　　　　　　　　　 1000 　　　贷：累计折旧　　　　　　　　　　　 1000 　　借：盈余公积——专项储备　　　　　 60000 　　　贷：利润分配——提取专项储备　　　　　　　60000 " @) [3 P# y( T 　　②支付安全生产检查费用 5 y+ o0 Y) v* Y1 ~2 x 　　借：管理费用2000 　　　贷：银行存款　　　　　　　　　　　2000 9 f w3 Z* q7 P 　　借：盈余公积---专项储备　　　　　　 2000 　　　贷：利润分配--提取专项储备　　　　 200

回答人：chenyiwei
请注意这一段内容是依据《讲解 2008 》中的处理方式。现在已被解释 3 号所取代。

提问人：yemingzhu1980 时间：2018-06-03 09:09:07
请教陈老师，现在企业会计准则解释第 3 号关于安全生产费计提的账务处理，现在还有效吗？

回答人：chenyiwei
仍然适用。